# 请教：陈版主--专有技术投资入股如何确认产权及如何确认权属已经转移

提问人：mywb 时间：2010-12-03 10:01:52
是通过专有技术转让合同来确认产权已转让给了被投资公司了吗？

回答人：chenyiwei
这种出资方式的风险很大，可行性仅仅停留在法律条文上，建议谨慎考虑是否承接这种高风险验资业务。